臺灣新北地方法院刑事判決
110年度易字第838號
公  訴  人  臺灣新北地方檢察署檢察官
被      告  黃郁霖



            江世翔




上列被告因詐欺案件，經檢察官提起公訴（110年度偵續字第140
號），本院判決如下：
    主  文
黃郁霖幫助犯詐欺取財罪，累犯，處有期徒刑參月，如易科罰金
，以新臺幣壹仟元折算壹日。
江世翔幫助犯詐欺取財罪，處有期徒刑貳月，如易科罰金，以新
臺幣壹仟元折算壹日。緩刑參年，並應依本院一一○年度司附民
移調字第九四一號調解筆錄向黃欣怡、邱茹郁分別支付新臺幣壹
萬元及玖萬玖仟元。
    事  實
黃郁霖、江世翔皆知悉金融帳戶之提款卡及密碼均係供自己使用
之重要理財工具，並可預見一般人取得他人金融帳戶使用，常與
財產犯罪規避查緝密切相關，仍各基於縱有人持以犯詐欺犯罪，
亦不違背其本意之幫助詐欺取財之不確定故意，由黃郁霖於民國
109年1月3日15時58分許，在新北市三重區仁愛街某超商，將其所
申設之國泰世華商業銀行帳號000000000000號帳戶(下稱甲帳戶)
、永豐商業銀行帳號00000000000000號帳戶(下稱乙帳戶)提款卡
及密碼，提供給真實姓名、年籍不詳之詐欺集團成員，而江世翔
亦於109年1月初，在新北市○○區○○路00號1樓之統一便利商店門市
，將其所申設之中國信託銀行帳號000000000000號帳戶(下稱丙
帳戶)、中華郵政股份有限公司板橋三民路郵局帳號00000000000
000號帳戶（下稱丁帳戶）、玉山銀行帳號0000000000000號帳戶
(下稱戊帳戶)提款卡及密碼，提供給上開詐欺集團之成員，由該
詐欺集團作為詐欺取財之工具。嗣該詐欺集團之成員即意圖為自
己不法之所有，而基於詐欺取財之犯意，分別於附表所示之時間
，以附表所示方式向如附表所示之人實施詐欺取財。
    理  由
一、訊據被告黃郁霖、江世翔對於上開犯罪事實均坦承不諱，核
    與證人即告訴人劉安茹、黃欣怡、謝發婷、邱茹郁、林宛君
    於警詢時之證述相符，並有內政部警政署反詐騙諮詢專線紀
    錄表、雲林縣警察局斗六分局斗六派出所受理詐騙帳戶通報
    警示簡便格式表、金融機構聯防機制通報單、受理刑事案件
    報案三聯單、受理各類案件紀錄表、通話記錄、轉帳交易明
    細各1份（告訴人劉安茹部分）、新竹縣政府警察局竹北分
    局高鐵派出所陳報單、內政部警政署反詐騙諮詢專線紀錄表
    、受理詐騙帳戶通報警示簡便格式表、金融機構聯防機制通
    報單、受理刑事案件報案三聯單、受理各類案件紀錄表、轉
    帳交易明細各1份（告訴人黃欣怡部分）、臺中市政府警察
    局太平分局太平派出所陳報單、內政部警政署反詐騙諮詢專
    線紀錄表、受理詐騙帳戶通報警示簡便格式表、金融機構聯
    防機制通報單、受理刑事案件報案三聯單、受理各類案件紀
    錄表、自動櫃員機交易明細表、手寫筆記、通話記錄、網購
    網站截圖、存摺交易明細各1份（告訴人謝發婷部分）、被
    害人匯款紀錄一覽表、內政部警政署反詐騙諮詢專線紀錄表
    、桃園市政府警察局桃園分局武陵派出所受理詐騙帳戶通報
    警示簡便格式表、金融機構聯防機制通報單、通話記錄、臺
    外幣交易明細查詢、轉帳交易明細、自動櫃員機交易明細表
    各1份（告訴人邱茹郁部分）、內政部警政署反詐騙諮詢專
    線紀錄表、新北市政府警察局林口分局文林派出所受理詐騙
    帳戶通報警示簡便格式表、金融機構聯防機制通報單、受理
    各類案件紀錄表、受理刑事案件報案三聯單、存摺封面影本
    、活存明細查詢、交易結果通知、臺幣活存明細、臺幣轉帳
    、通話記錄各1份（告訴人林宛君部分）、甲帳戶之開戶資
    料、交易明細、交易查詢（存摺/存單/印鑑掛失、變更）、
    金融卡資料查詢、乙帳戶之客戶基本資料表、交易明細、丙
    帳戶之掛失、更換/補發紀錄、存款交易明細、自動化交易L
    OG資料-財金交易、丁帳戶之開戶資料、客戶歷史交易清單
    、存簿變更代號、整批終止帳戶存簿變更資料、查詢金融卡
    變更資料、戊帳戶之開戶資料、交易明細各1份在卷可稽，
    足認被告2人任意性自白均與事實相符，本案事證明確，被
    告2人犯行均堪認定，應依法論科。
二、論罪科刑：
　㈠核被告2人所為，均係犯刑法第30條第1項前段、第339條第1
    項之幫助詐欺取財罪。
　㈡被告黃郁霖、江世翔分別以1次提供甲、乙帳戶及丙、丁、戊
    帳戶之行為，各幫助他人犯4次詐欺取財罪，均係觸犯構成
    要件相同之罪名，為同種想像競合犯，應各從一重之幫助詐
    欺取財罪論處。
　㈢被告黃郁霖前因公共危險案件，經本院判處有期徒刑3月確定
    ，甫於106年1月24日易科罰金執行完畢，有臺灣高等法院被
    告前案紀錄表1份在卷可按，其於有期徒刑執行完畢5年以內
    ，故意再犯本件有期徒刑以上之罪，為累犯，又本件被告黃
    郁霖所犯並非最低法定本刑6月有期徒刑之罪，且依累犯規
    定加重復無致個案過苛情形，自非大法官釋字第775號解釋
    宣告違憲之範疇，爰依刑法第47條第1項規定加重其刑。被
    告2人幫助他人犯前開詐欺取財罪，依刑法第30條第2項規定
    ，按正犯之刑減輕之，被告黃郁霖部分並依刑法第71條第1
    項規定先加後減之。
　㈣爰以行為人之責任為基礎，並審酌被告黃郁霖、江世翔分別
    提供2個及3個帳戶幫助他人實施詐欺之犯罪手段；被告黃郁
    霖於警詢時自稱經濟狀況小康，並於本院審理時稱目前打零
    工，與太太及2名幼子同住，被告江世翔於警詢時自稱經濟
    狀況貧寒，並於本院審理時稱目前無業，獨居等生活狀況；
    被告黃郁霖除構成累犯之論罪科刑紀錄外，另有其他論罪科
    刑紀錄，可見品行欠佳，被告江世翔先前並無任何論罪科刑
    之紀錄，可見品行尚可；被告黃郁霖自稱高中肄業，被告江
    世翔自稱高中畢業等智識程度；其2人造成告訴人5人受有如
    附表所示之財產損害，暨其2人坦承犯行，且被告黃郁霖已
    與告訴人劉安茹成立調解，被告江世翔已與告訴人黃欣怡、
    邱茹郁成立調解，其餘告訴人則因未到庭而未能成立調解之
    犯後態度等一切情狀，分別量處如主文所示之刑，並諭知易
    科罰金之折算標準，以示懲儆。
　㈤被告江世翔前未曾因故意犯罪受有期徒刑以上刑之宣告，有
    臺灣高等法院被告前案紀錄表1份附卷可稽，其因一時失慮
    致犯本罪，惟犯後已與告訴人黃欣怡、邱茹郁成立調解，本
    院信其經此偵、審程序及刑之宣告後，應能知所警惕，而無
    再犯之虞，因認所宣告之刑以暫不執行為適當，爰依刑法第
    74條第1項第1款規定，併予宣告緩刑3年，以啟自新。又被
    告江世翔係與告訴人黃欣怡、邱茹郁成立分期賠償之調解條
    件，有本院110年度司附民移調字第941號調解筆錄1份在卷
    可稽，為保障告訴人黃欣怡、邱茹郁於被告江世翔緩刑期間
    內能確實獲得賠償，爰參酌該調解條件，依刑法第74條第2
    項第3款規定，命被告江世翔依該調解條件向告訴人黃欣怡
    、邱茹郁分別支付新臺幣（下同）1萬元、9萬9千元。至被
    告江世翔於緩刑期間若違反前揭所定負擔情節重大，足認原
    宣告之緩刑難收其預期效果，而有執行刑罰之必要者，依刑
    法第75條之1第1項第4款規定，得撤銷其緩刑之宣告，而被
    告黃郁霖因有前述構成累犯之論罪科刑紀錄，依法不得宣告
    緩刑，均併此敘明。
據上論斷，應依刑事訴訟法第299條第1項前段，判決如主文。
本案經檢察官鄭心慈提起公訴，檢察官秦嘉瑋到庭執行職務。
中　　華　　民　　國　　111 　年　　4 　　月　　20　　日
                  刑事第十二庭  審判長法  官  陳正偉
                                      法  官  鄭淳予
                                      法  官  陳志峯峯
以上正本證明與原本無異。
如不服本判決應於收受送達後20日內向本院提出上訴書狀，並應
敘述具體理由；其未敘述上訴理由者於上訴期間屆滿後20日內向
本院補提理由書（均須按他造當事人之人數附繕本）「切勿逕送
上級法院」。
                                      書記官  喻誠德
中　　華　　民　　國　　111 　年　　4 　　月　　20　　日
附錄本案論罪科刑法條全文：
中華民國刑法第339條
意圖為自己或第三人不法之所有，以詐術使人將本人或第三人之
物交付者，處五年以下有期徒刑、拘役或科或併科五十萬元以下
罰金。
以前項方法得財產上不法之利益或使第三人得之者，亦同。
前二項之未遂犯罰之。　　　　
附表：
編號 告訴人 詐欺時間、方式 匯款時間 匯款帳戶 匯款金額 （新臺幣） 1 劉安茹 於109年1月7日21時55分許電聯並假冒「愛上新鮮」網站客服人員，佯稱網站遭駭客入侵，訂單有誤，須依指示匯款云云。 109年1月8日17時54分許 甲帳戶 99,999元 2 黃欣怡 於109年1月7日20時30分許電聯並假冒「愛上新鮮」網站客服人員，佯稱網站遭駭客入侵，訂單有誤，須依指示匯款云云。 ⑴109年1月7日 20時33分許 ⑵109年1月7日20時45分許 乙帳戶 ⑴49,987元 ⑵29,987元    ⑶109年1月7日21時25分許 丙帳戶 ⑶27,987元 3 謝發婷 於109年1月7日18時37分許電聯並假冒「衛立兒生活館」人員，佯稱網站遭駭客入侵，訂單有誤，須依指示匯款云云。  ⑴109年1月7日 19時55分許 ⑵109年1月7日19時57分許 ⑶109年1月7日20時14分許 乙帳戶 ⑴29,987元  ⑵29,989元  ⑶29,985元     ⑷109年1月7日21時12分許 丁帳戶 ⑷8,500元 4 邱茹郁 於109年1月7日21時30分許電聯並假冒網路賣家客服人員，佯稱訂單有誤，須依指示匯款云云。  ⑴109年1月7日20時33分許 ⑵109年1月7日20時35分許 ⑶109年1月7日 21時17分許 丁帳戶 ⑴49,985元 ⑵49,985元 ⑶29,985元 5 林宛君 於109年1月7日18時20分許電聯並假冒「愛上新鮮」網站客服人員，佯稱訂單有誤，須依指示匯款云云。 ⑴109年1月7日   20時3分許 乙帳戶 ⑴28,998元      ⑵109年1月7日   21時10分許 ⑶109年1月7日21時13分許 戊帳戶 ⑵99,987元（起訴書誤將此筆載為匯入乙帳戶） ⑶49,988元